【裁判字號】    92,訴,1536
【裁判日期】    920806
【裁判案由】    毒品危害防制條例
【裁判全文】
臺灣板橋地方法院刑事判決                        九十二年度訴字第一五三六號
    公  訴  人  臺灣板橋地方法院檢察署檢察官
    被      告  甲○○
右列被告因違反毒品危害防制條例案件，經檢察官提起公訴（九十二年度毒偵字第四
一一號）及移
０號），本院判決如左：
    主  文
甲○○連續施用第一級毒品，處有期徒刑柒月，扣案之海洛因壹拾包（驗餘淨重肆拾
點柒貳公克）沒收銷燬；又連續施用第二級毒品，處有期徒刑月，扣案之安非他命
壹拾捌包（淨重貳佰柒拾壹點陸公克）沒收銷燬，扣案之吸食器壹個沒收。應執行有
期徒刑玖月，扣案之海洛因壹拾包（驗餘淨重肆拾點柒貳公克）、安非他命壹拾捌包
（淨重貳佰柒拾壹點陸公克）均沒收銷燬，扣案之吸食器壹個沒收。
    事  實
一、甲○○前因施用毒品案件，經本院依檢察官聲請以八十九年度毒聲字第四二八０
    號裁定、九十一年度毒聲字第一二八號裁定甲○○應送勒戒處所觀察、勒戒，臺
    灣板橋地方法院檢察署依該裁定將甲○○二度送觀察勒戒後，均無繼續施用毒品
    之傾向，由臺灣板橋地方法院檢察署檢察官於八十九年八月十四日以八十九年度
    毒偵字第四八七五號不起訴處分書，及於九十一年二月八日以九十年度毒偵字第
    四００九號不起訴處分書為不起訴處分在案，詎甲○○猶不知悔改，基於施用第
    一級毒品海洛因之概括犯意，自九十一年八月三十一日十四時許向前回溯二十四
    小時十八分鐘內之某時點起，至九十二年六月一日止，連續在臺北縣新莊市附近
    ，以香煙攙入海洛因點燃吸食之方式，施用毒品海洛因多次。甲○○又基於施用
    第二級毒品安非他命之概括犯意，自九十一年三月間起，至九十二年六月一日止
    ，連續在臺北縣新莊市附近，以將安非他命置於玻璃球內燒烤而吸取煙霧之方式
    ，施用安非他命多次。嗣於九十一年八月三十一日十四時許，在臺北縣板橋市○
    ○街八十八號三樓，為警查獲甲○○，另扣得安非他命三十一包（淨重六十五公
    克）、海洛因二包（淨重三十四公克）、吸食器一組、電子秤一個；又於九十二
    年一月十六日二十三時二十分許，在臺北縣新莊市○○○路二一二巷五弄六號三
    樓，為警查獲甲○○，另扣得吸食器一組、電子磅秤一個、酒精燈一個、分裝袋
    三百九十二個；復於九十二年六月二日二十一時許，在臺北縣新莊市○○路八九
    七之七號八樓，為警查獲甲○○，並查獲第一級毒品海洛因十包（驗餘淨重四十
    點七二公克）及第二級毒品安非他命十八包（淨重二百七十一點六公克），及甲
    ○○所有供施用安非他命所用之吸食器一個，另扣得分裝袋八十個、吸管五支、
    注射針筒一支、行動電話三具、壓製海洛因模具一個。嗣甲○○於九十二年四月
    十一日經本院以九十二年度毒聲字第一０九九號裁定令入戒治處所施以強制戒治
    。
二、案經臺北縣政府警察局新莊分局報請臺灣板橋地方法院檢察署檢察官偵查起訴。
    理  由
一、訊據被告甲○○固坦承其於前揭時、地施用安非他命行為，暨自九十二年一月間
    起至九十二年六月一日止之施用海洛因行為等情不諱，惟辯稱：伊於九十一年八
    月三十一日查獲前並未施用海洛因云云；惟查：
  (1)右揭事實，有九十二年六月二日扣案之海洛因十包（驗餘淨重四十點七二公克，
    此有法務部調查局九十二年七月二十二日調科壹字第０六０００七二六一號鑑定
    通知書影本附於本院卷可憑）、安非他命十八包（淨重二百七十一點六公克）及
    吸食器一個足資佐證，而被告於九十一年八月三十一日、九十二年一月十六日、
    九十二年六月二日為警查獲後在警局所採尿液，經送請臺灣檢驗科技股份有限公
    司、臺灣尖端先進生技醫藥股份有限公司鑑定，均呈甲基安非他命陽性反應及嗎
    啡陽性反應，此有臺灣檢驗科技股份有限公司九十一年九月二十五日、九十二年
    一月三十日濫用藥物尿液檢驗報告書二份及臺灣尖端先進生技醫藥股份有限公司
    九十二年六月二十日濫用藥物檢驗報告一份附卷可憑。又被告前因施用毒品案件
    ，經本院依檢察官聲請以八十九年度毒聲字第四二八０號裁定、九十一年度毒聲
    字第一二八號裁定被告應送勒戒處所觀察、勒戒，臺灣板橋地方法院檢察署依該
    裁定將被告二度送觀察勒戒後，均無繼續施用毒品之傾向，由臺灣板橋地方法院
    檢察署檢察官於八十九年八月十四日以八十九年度毒偵字第四八七五號不起訴處
    分書，及於九十一年二月八日以九十年度毒偵字第四００九號不起訴處分書為不
    起訴處分在案，有臺灣板橋地方法院檢察署八十九年度毒偵字四八七五號不起訴
    處分書、九十年度毒偵字第四００九號不起訴處分書電腦列印本二份在卷足憑，
    被告因三犯本件施用毒品犯行，嗣於九十二年四月十一日經本院以九十二年度毒
    聲字第一０九九號裁定令入戒治處所施以強制戒治等情，亦有本院九十二年度毒
    聲字一０九九號裁定正本一份附於偵查卷可憑。
  (2)又查，被告於九十一年八月三十一日十五時四十二分許為警採集其尿液，而該尿
    液經送臺灣檢驗科技股份有限公司檢驗，先以酵素免疫分析法初步檢驗，再以氣
    相層析／質譜儀法確認檢驗之方式，發現有嗎啡陽性反應，有臺灣檢驗科技股份
    有限公司九十一年九月二十五日濫用藥物尿液檢驗報告一份附卷可稽（見九十一
    年度毒偵字第三一九八號偵查卷第六十頁），又海洛因經注射入人體後，其代謝
    物嗎啡【按海洛因係嗎啡經化學合成之半人工合成品，其藥（毒）性高於嗎啡，
    經吸食或注射進入人體，藉由人體代謝系統之新陳代謝，分解成藥（毒）性較低
    之嗎啡，由尿液排泄出人體，故於尿液中以嗎啡成分檢出】之平均可檢出時限約
    為二十六小時，有行政院衛生署藥物食品檢驗局（八一）藥檢壹字第八一一四八
    八五號函影本一份附於本院卷可憑，被告既於九十一年八月三十一日十五時四十
    二分許被警採尿，扣除查獲至採集尿液間之不可能吸用之時間後，揆諸前揭說明
    ，被告第一次非法施用海洛因之時間應為九十一年八月三十一日十四時許為警查
    獲前之二十四小時十八分鐘內某時，被告空言否認其未於九十一年八月三十一日
    查獲前施用海洛因犯行，無非卸責之詞，不足採信。是本件事證明確，被告犯行
    堪以認定，應予依法論處。
二、核被告所為，係犯毒品危害防制條例第十條第一項之施用第一級毒品罪及同條例
    第十條第二項之施用第二級毒品罪。其持有海洛因及安非他命之低度行為，為施
    用之高度行為所吸收，不另論罪。又被告先後多次施用第一級毒品海洛因，及其
    先後多次施用第二級毒品安非他命，均時間緊接，犯罪構成要件亦相同，顯係基
    於概括之犯意而為，均應依刑法第五十六條連續犯之規定論以一罪，並加重其刑
    。而被告所犯前開施用第一級毒品罪及施用第二級毒品安非他命罪二罪間，犯意
    各別，構成要件互異，應予分論併罰。爰審酌被告前已因施用毒品，在經二度送
    觀察、勒戒，因無繼續施用毒品之傾向，由檢察官為不起訴處分後，復觸犯前揭
    二罪，惟念其犯行係戕害其自身，對社會治安尚非危害甚鉅，暨其犯罪之動機、
    目的、手段、所生危害等一切情狀，分別量處如主文所示之刑，並定其應執行刑
    ，以示懲儆。又九十二年六月二日扣案之海洛因十包（驗餘淨重四十點七二公克
    ）、安非他命十八包（淨重二百七十一點六公克），係查獲之毒品，不問屬於犯
    人與否，均應依毒品危害防制條例第十八條第一項前段之規定宣告沒收銷燬。又
    九十二年六月二日扣案之吸食器一個，係被告所有供施用安非他命所用之物，業
    據被告於本院審理時供明在卷，爰依刑法第三十八條第一項第二款之規定宣告沒
    收。另於九十一年八月三十一日扣案之安非他命三十一包（淨重六十五公克）、
    海洛因二包（淨重三十四公克）、吸食器一組、電子秤一個，九十二年一月十六
    日扣案之吸食器一組、電子磅秤一個、酒精燈一個、分裝袋三百九十二個，及九
    十二年六月二日扣案之分裝袋八十個、吸管五支、注射針筒一支、行動電話三具
    、壓製海洛因模具一個，被告否認與其前揭施用毒品行為有關，亦無證據證明係
    被告施用毒品所用，自不予宣告沒收。
三、至移送併辦部分（九十二年度毒偵字第一九０二號案、九十二年度毒偵緝字第二
    六０號案），雖未經檢察官提起公訴，惟與檢察官所起訴之部分，有裁判上一罪
    之連續犯關係，基於審判不可分原則，本院自得併予審究，復此敘明。
據上論斷，應依刑事訴訟法第二百九十九條第一項前段，毒品危害防制條例第十條第
一項、第二項、第十八條第一項前段，刑法第十一條前段、第五十六條、第五十一條
第五款、第三十八條第一項第二款，判決如主文。
本案經檢察官林珮菁到庭執行職務
中      華      民      國    九十二    年      八      月    六      日
                                  臺灣板橋地方法院刑事第六庭
                                          法  官  林海祥
右正本證明與原本無異。
如不服本判決，應於判決送達後十日內，向本院提出上訴狀。
                                          書記官  陳映孜
中      華      民      國    九十二    年      八      月      六      日
附錄本案論罪科刑主要法條：
毒品危害防制條例第十條
施用第一級毒品者，處六月以上五年以下有期徒刑。
施用第二級毒品者，處三年以下有期徒刑。


司法院資訊處製作；財團法人民間司法改革基金會備份。
